臺灣高等法院臺中分院民事裁定
110年度家抗字第20號
抗  告  人  詹蔡貴雲
            詹奇典  


上列抗告人因與財政部國有財產署中區分署（下稱國產署）間確
認繼承權存在事件，對於中華民國110年4月12日臺灣彰化地方法
院109年度家繼訴字第57號所為裁定提起抗告，本院裁定如下：
      主  文
抗告駁回。
抗告訴訟程序費用由抗告人負擔。
      理  由
一、本件抗告人以國產署（即被繼承人詹為吟之遺產管理人）為
     被告，與共同原告詹邱素欄及詹伯當（以上2人未提起抗告
    ，與抗告人合稱抗告人等4人）共同起訴請求確認抗告人等4
    人對詹為吟之遺產有繼承權。經原法院110年1月11日109年
    度家繼訴字第57號判決，以被告不適格、於法律上顯無理由
    為由，判決駁回抗告人等4人之訴。抗告人聲明不服上訴（
    惟書狀記載為抗告），原法院裁定命抗告人於收受裁定送達
    後7日內繳納第二審裁判費（110年3月10日109年度家繼訴字
    第57號裁定），抗告人逾期未繳納，原法院續以裁定駁回抗
    告人之上訴（110年4月12日109年度家繼訴字第57號) ，抗
    告人聲明不服，提起本件抗告。
二、抗告意旨略以：抗告人聲請選任國產署為詹為吟之「特別代
    理人」，已經原法院於110年3月23日裁定選任國產署為詹為
    吟之「遺產管理人」並告確定，不存在被告不適格之問題。
    原法院未定期間命抗告人補正，逕以判決駁回抗告人於原審
    之訴，自有未合。另原法院如認有未補正事項，本應以裁定
    駁回，竟誤以判決駁回；抗告人不服抗告後，原法院原應命
    抗告人繳納抗告裁判費新台幣1,000元，原法院竟命抗告人
    繳納第二審裁判費78,126元，於法未合；其後原法院復以抗
    告人未繳納抗告裁判費，裁定駁回抗告人之抗告，亦屬違背
    法令。又抗告人之訴以詹為吟為被告，國產署僅為詹為吟遺
    產管理人，亦即詹為吟之特別代理人，國產署非當事人，原
    法院事實認定有誤，為此提起抗告，請求廢棄原裁定。
三、經查：抗告人等4人以國產署為被告，請求確認抗告人等4人
    對詹為吟之遺產有繼承權，此觀之抗告人之起訴狀（原法院
    卷第11頁）、訴之追加狀（原法院卷第63頁）當事人部分記
    載：「被告　財政部國有財產署中區分署（即被繼承人詹為
    吟之遺產管理人）…法定代理人趙子賢…」自明，抗告人主張
    其訴係以詹為吟為被告、國產署為特別代理人一節，自非可
    採。又提起民事第二審上訴，依民事訴訟法第77條之16第1
    項規定繳納裁判費，此為上訴必須具備之程式。上訴不合程
    式或有其他不合法之情形而可以補正者，原第一審法院應定
    期間命其補正，如不於期間內補正，應以裁定駁回之，此觀
    民事訴訟法第442條第2項之規定即明。上開規定依家事事件
    法第51條規定為家事訴訟事件所準用；本件原法院既以抗告
    人等4人之訴顯無理由，而判決駁回其訴，自應依上訴程序
    聲明不服，而非以抗告聲明不服。抗告人上訴（書狀誤為抗
    告），未據繳納第二審上訴裁判費，原法院因而裁定限期抗
    告人於收受裁定後7日內補繳第二審上訴裁判費，逾期不補
    正，即駁回上訴，該裁定業於110年3月12日送達抗告人（原
    法院卷第179、181頁）。惟抗告人逾期仍未補繳，則原法院
    以抗告人上訴不合法定程式，依民事訴訟法第442條第2項規
    定，駁回抗告人之上訴，經核無違誤。抗告意旨以前詞指摘
    原裁定不當，求予廢棄，為無理由，應予駁回。
四、據上論結，本件抗告為無理由，依法裁定如主文。
中　　華　　民　　國　　110 　年　　8 　　月　　5 　　日
      　　　　　　　家事法庭  審判長法　官  王  銘
　　　　　　　　                    法　官  高英賓
　　　　　　　　                    法　官  郭妙俐
正本係照原本作成。
再為抗告應以適用法規顯有錯誤為理由。
如提起再抗告者應於裁定送達後10日內向本院提出抗告理由狀（
須按照他造人數附具繕本）並繳納抗告裁判費新臺幣1000元，同
時委任律師或具有律師資格之關係人為代理人。
　　　　　　　　                    書記官  賴宜汝
　　　　　　　　　　　　　　
中　　華　　民　　國　　110 　年　　8 　　月　　5 　　日